【裁判字號】    97,易,403
【裁判日期】    970711
【裁判案由】    竊盜
【裁判全文】
臺灣雲林地方法院刑事判決               97年度易字第403號
公  訴  人  臺灣雲林地方法院檢察署檢察官
被      告  甲○○
                    （現另案於臺灣嘉義監獄執行中）
上列被告因竊盜案件，經檢察官提起公訴（96年度偵字第6420號）
，本院判決如下：
    主  文
甲○○結夥三人以上攜帶兇器竊盜，累犯，處有期徒刑壹年，減
為有期徒刑陸月，如易科罰金，以銀元佰元即新臺幣玖佰元折
算壹日。
    事  實
一、甲○○前因違反毒品危害防制條例案件，經本院以93年度港
    簡字第291 號判處有期徒刑6 月確定，甫於民國94年3 月18
    日易科罰金執行完畢。詎猶不知悔改，復與丁春發（已另經
    本院以95年度易字第369 號判處有期徒刑1 年確定）及姓名
    年籍不詳綽號「阿弟」及「大聲」之成年男子，共同基於意
    圖為自己不法所有之犯意聯絡，於94年9 月12日凌晨3 時許
    ，由丁春發駕駛向不知情之林一新借得之車牌號碼0368─DJ
    號自用小貨車，搭載甲○○、「阿弟」、「大聲」，前往雲
    林縣東勢鄉安南村電桿編號31分27之40附近之產業道路，結
    夥三人以上，由「阿弟」、「大聲」持客觀上足以對人之生
    命、身體、安全構成威脅，具有危險性之破壞剪1 把（未扣
    案），剪斷臺灣電力股份有限公司（以下簡稱：臺電公司）
    所有之電纜線共長384 公尺、總重206.2 公斤，甲○○、丁
    春發則負責收綑剪斷後之電纜線，竊取得手後，於四人將電
    纜線搬運至上開自用小貨車上之際，為民眾發現報警處理。
    雲林縣警察局台西分局安南派出所員警雷文雄、廖毓田據報
    趕往現場，甲○○、丁春發、「大聲」與「阿弟」發覺後趁
    隙逃離現場，嗣經警方循線查獲。
二、案經雲林縣警察局台西分局報告臺灣雲林地方法院檢察署檢
    察官偵查起訴。
    理  由
一、本案為刑事訴訟法第376 條第1 款、第2 款所列案件，依同
    法第284 條之1 規定，由法官獨任審判，先予敘明。
二、按被告以外之人於審判外之言詞或書面陳述，除法律有規定
    者外，不得作為證據，刑事訴訟法第159 條第1 項固有明文
    。惟被告以外之人於審判外之陳述，雖不符刑事訴訟法第15
    9 條之1 至第159 條之4 所規定得為證據之情形，而經當事
    人於審判程序同意作為證據，法院審酌該言詞陳述或書面陳
    述作成時之情況，認為適當者，亦得為證據。刑事訴訟法第
    159 條之5 第1 項定有明文。本案被告甲○○及檢察官對於
    丁春發之警詢及檢察官訊問筆錄、臺電公司員工陳佳弘之警
    詢及檢察官訊問筆錄、警員雷文雄、廖毓田之檢察官訊問筆
    錄、陳佳弘立具之贓物認領保管單，以及臺電公司雲林區營
    業處電力線路失竊現場調查表等屬被告以外之人於審判外之
    言詞或書面陳述，均同意作為證據；且本院審酌上開言詞及
    書面陳述作成時之情況，並無不適當之情形；且與本案待證
    事實具有關聯性，故均得作為證據。
三、訊據被告甲○○對於上揭事實坦承不諱，核與證人丁春發、
    雷文雄、廖毓田及陳佳弘指訴之情節相符；並有陳佳弘立具
    之贓物認領保管單，及臺電公司雲林區營業處電力線路失竊
    現場調查表各1 份在卷可憑；且證人即共犯丁春發因上揭犯
    行，經本院以95年度易字第369 號判處有期徒刑1 年確定在
    案，亦有上揭判決之電腦列印本1 件附卷可參。足認被告自
    白與事實相符，可以採信。本案事證明確，被告之犯行堪以
    認定。
四、按刑法第321 條第1 項第3 款之攜帶兇器竊盜罪，係以行為
    人攜帶兇器竊盜為其加重條件，此所謂兇器，其種類並無限
    制，凡客觀上足以對人之生命、身體、安全構成威脅，具有
    危險性之兇器均屬之，且只須行竊時攜帶此種具有危險性之
    兇器為已足，並不以攜帶之初有行兇之意圖為必要（最高法
    院79年台上字第5253號判例參照）。本案被告與丁春發、「
    大聲」與「阿弟」攜帶前往用以行竊之破壞剪1 把，雖未經
    扣案，然屬鐵製材質，長度約為45公分，業據被告供承在卷
    。從該破壞剪足以剪斷電纜線一節觀之，堪認其質地堅硬。
    依社會一般通念，已足以對人之生命、身體安全構成威脅，
    在客觀上顯然具有危險性，應屬兇器，可資認定。
五、論罪科刑部分：
  (一)按行為後法律有變更者，適用行為時之法律。但行為後之法
    律有利於行為人者，適用最有利於行為人之法律，現行刑法
    第2 條第1 項定有明文。中華民國刑法在94年1 月7 日修正
    ，於94年2 月2 日公布，並於被告甲○○本案竊盜行為後之
    95年7 月1 日施行。是本案被告行為後，法律已有變更。現
    行刑法第2 條第1 項之規定，係規範行為後法律變更所生新
    舊法律比較適用之準據法，於新刑法施行後，應適用新刑法
    第2 條第1 項之規定，綜其全部罪刑之結果，為「從舊從輕
    」之比較。又本案有部分條文無庸比較，另有部分條文應為
    新舊法比較，爰就無庸比較之理由及就新舊法比較之結果，
    均臚列詳如附表所示。
  (二)核被告甲○○所為，係犯刑法第321 條第1 項第3 款、第4
    款之結夥三人以上攜帶兇器竊盜罪。
  (三)被告與丁春發、「阿弟」、「大聲」間，就本案犯行有犯
    意聯絡及行為分擔，皆為共同正犯。
  (四)被告前因違反毒品危害防制條例案件，經本院以93年度港簡
    字第291 號判處有期徒刑6 月確定，於94年3 月18日易科罰
    金執行完畢一節，有臺灣高等法院被告前案紀錄表1 份在卷
    可稽。被告在上開徒刑執行完畢後，5 年以內故意再犯本件
    有期徒刑以上之罪，為累犯，應依刑法第47條第1 項規定加
    重其刑。
  (五)爰審酌被告前有殺人未遂、妨害自由、竊盜及違反毒品危害
    防制條例等前科，有前揭臺灣高等法院被告前案紀錄表附卷
    可參，素行不良；又被告缺乏尊重他人財產權之觀念，恣意
    竊盜他人財物，且以夥同多人、攜帶兇器等方式遂行其竊盜
    犯行，使被害人無端蒙受諸多損失，亦對社會治安造成嚴重
    危害；再被告所竊取之電纜線，共長384 公尺、總重206.2
    公斤，有贓物認領保管單在卷可稽，使工業、農業因斷電而
    損失甚鉅，並對民眾日常生活造成不便；且迄未賠償被害人
    所受損害；惟念及被告於犯後，能坦承犯行，犯後態度尚可
    等被告之品行、犯罪之動機、目的、手段、所生危害及犯後
    態度等一切情狀，量處如主文所示之刑。
  (六)至於未扣案之破壞剪，因無證據證明為被告及其他共犯所有
    ，雖供犯罪所用，但非屬違禁物，不得沒收，併此敘明。
  (七)被告本件犯罪時間，在96年4 月24日以前，合於中華民國九
    十六年罪犯減刑條例所定之減刑條件，爰併予宣告其減得之
    刑，並諭知如易科罰金之折算標準。
據上論斷，應依刑事訴訟法第284 條之1 、第299 條第1 項前段
，刑法第2 條第1 項前段、第321 條第1 項第3 款、第4款 、第
47條第1 項、修正前刑法第28條、第41條第1 項前段，修正前罰
金罰鍰提高標準條例第2 條，中華民國九十六年罪犯減刑條例第
2 條第1 項第3 款、第7 條、第9 條，判決如主文。
本案經檢察官蕭如娟到庭執行職務。
中    華    民    國    97    年    7     月    11    日
                  刑事第三庭    法  官  陳銘壎
以上正本證明與原本無異。
如不服本判決，應於判決收受後10日內，向本院提出上訴狀（須
附繕本）。
                                書記官  鍾宜津
中    華    民    國    97    年    7     月    11    日
附錄本案論罪科刑法條全文：
中華民國刑法第321條第1項第3款、第4款
犯竊盜罪而有左列情形之一者，處6月以上、5年以下有期徒刑：
三、攜帶兇器而犯之者。
四、結夥三人以上而犯之者。
附表
┌────────┬────────┬────────┬────────┐
│法        條    │修正前規定      │修正後規定      │新舊法之適用    │
├────────┼────────┼────────┼────────┤
│刑法第28條      │二人以上共同實施│二人以上共同實行│(一)適用修正前規定│
│共同正犯        │犯罪之行為者，皆│犯罪之行為者，皆│。              │
│                │為正犯。        │為共犯。        │(二)修正後刑法將原│
│                │                │                │來共同正犯之共同│
│                │                │                │「實施」犯罪，改│
│                │                │                │為「實行」犯罪，│
│                │                │                │剔除完全未參與犯│
│                │                │                │罪相關行為之實行│
│                │                │                │的陰謀共同正犯及│
│                │                │                │預備共同正犯，屬│
│                │                │                │行為可罰性要件之│
│                │                │                │變更，應依刑法第│
│                │                │                │2 條第1 項，選擇│
│                │                │                │應適用之法律。而│
│                │                │                │本案被告甲○○及│
│                │                │                │丁春發、「阿弟」│
│                │                │                │、「大聲」皆已著│
│                │                │                │手實行竊取電纜線│
│                │                │                │之行為，並已得逞│
│                │                │                │，則無論適用修正│
│                │                │                │前後之刑法，皆構│
│                │                │                │成共同正犯，則修│
│                │                │                │正後之刑法並非有│
│                │                │                │利於被告，依刑法│
│                │                │                │第2 條第1 項前段│
│                │                │                │之規定，應適用行│
│                │                │                │為時即修正前刑法│
│                │                │                │第28條之規定。（│
│                │                │                │最高法院96年度台│
│                │                │                │上字第934 號判決│
│                │                │                │參照）          │
├────────┼────────┼────────┼────────┤
│刑法第47條      │受有期徒刑之執行│受徒刑之執行完畢│(一)適用新法。    │
│累犯            │完畢，或受無期徒│，或一部之執行而│(二)被告於有期徒刑│
│【行為時及裁判時│刑或有期徒刑一部│赦免後，五年以內│執行完畢後，5 年│
│均構成累犯時使用│之執行而赦免後，│故意再犯有期徒刑│以內再故意犯本件│
│】              │五年以內再犯有期│以上之罪者，為累│有期徒刑以上之罪│
│                │徒刑以上之罪者，│犯，加重本刑至二│，依修正前刑法第│
│                │為累犯，加重本刑│分之一。第98條第│47條，或修正後刑│
│                │至二分之一。    │2 項關於因強制工│法第47條第1 項規│
│                │                │作處分之執行完畢│定，均構成累犯，│
│                │                │或一部之執行而免│即無有利或不利之│
│                │                │除後，五年以內故│情形，無庸為新舊│
│                │                │意再犯有期徒刑以│法比較。應直接依│
│                │                │上之罪者，以累犯│修正後刑法第47條│
│                │                │論。            │第1 項規定，論以│
│                │                │                │累犯，加重其刑（│
│                │                │                │最高法院97年度第│
│                │                │                │2 次刑事庭會議決│
│                │                │                │參照）。        │
├────────┼────────┼────────┼────────┤
│刑法第41條第1 項│刑法第41條第1 項│刑法第41條第1 項│(一)適用舊法。    │
│前段易科罰金部分│前段規定：「犯最│前段規定：「犯最│(二)本件被告行為時│
│                │重本刑為5 年以下│重本刑為5 年以下│之易科罰金折算標│
│                │有期徒刑以下之刑│有期徒刑以下之刑│準，應以銀元100 │
│                │之罪，而受6 個月│之罪，而受6 個月│元至300 元折算為│
│                │以下有期徒刑或拘│以下有期徒刑或拘│1 日，經依現行法│
│                │役之宣告，因身體│役之宣告者，得以│規所定貨幣單位折│
│                │、教育、職業、家│新台幣1 千元、2 │算新台幣條例第2 │
│                │庭之關係或其他正│千元或3 千元折算│條規定換算為新台│
│                │當事由，執行顯有│一日，易科罰金。│幣後，應以新台幣│
│                │困難者，得以1 元│」              │300 元至900 元折│
│                │以上3 元以下折算│                │算為1 日，修正後│
│                │1日 ，易科罰金。│                │則以新台幣1,000 │
│                │」罰金罰鍰提高標│                │元、2,000 元3,0 │
│                │準條例第2 條（已│                │00元折算1 日，修│
│                │刪除）規定：「依│                │正後刑法第41條第│
│                │刑法第41條易科罰│                │1 項前段規定，並│
│                │金或第42條第2 項│                │非較有利於被告，│
│                │易服勞役者，均就│                │依刑法第2 條第1 │
│                │其原定數額提高為│                │項前段規定，適用│
│                │100 倍折算1日 ；│                │行為時法律即修正│
│                │法律所定罰金數額│                │前刑法第41條第1 │
│                │未依本條例提高倍│                │項前段及罰金罰鍰│
│                │數，或其處罰法條│                │提高標準條例第2 │
│                │無罰金刑之規定者│                │條規定，定其易科│
│                │，亦同。」      │                │罰金之折算標準。│
└────────┴────────┴────────┴────────┘


司法院資訊處製作；財團法人民間司法改革基金會備份。
